臺灣板橋地方法院刑事判決　　　　　　　 96年度易字第872號
公　訴　人　臺灣板橋地方法院檢察署檢察官
被　　　告　乙○○
上列被告因竊盜案件，經檢察官提起公訴（96年度偵字第1438號
），本院判決如下：
    主  文
乙○○竊盜，累犯，處有期徒刑肆月。如易科罰金，以新臺幣壹
仟元折算壹日。減為有期徒刑貳月，如易科罰金，以新臺幣壹仟
元折算壹日。
    事  實
一、乙○○前於民國90年間，因竊盜案件，經本院於90年12月21
    日以90年易字第3340號判處有期徒刑4 月，經上訴後，由臺
    灣高等法院於91年5 月22日以91年度上易字第784 號判決上
    訴駁回確定，並於91年12月14日執行完畢。猶不知悔改，竟
    意圖為自己不法之所有，於95年7 月中旬某日，在臺北縣樹
    林市○○路111 巷內，以自備之鑰匙竊得原車牌號碼
    LTG-087 號重型機車1 輛（未懸掛車牌、引擎號碼：GY6E－
    210458 號 ，為甲○○所有，自92年6 月上旬起即停放在前
    開處所），並將該重型機車送往不知情之機車行整修後，再
    將其子簡名章所有之號碼CFY-381 號車牌懸掛於前開竊得之
    重型機車上，以作為己平日代步之工具。嗣於96年1 月3 日
    凌晨零時許，因乙○○騎乘上開竊得之重型機車，在臺北縣
    樹林市○○路與八德街口附近與他人發生行車糾紛，經警據
    報前往處理後，發現該輛機車車牌與登記車籍資料不符，進
    而查悉上情。
二、案經甲○○訴由臺北縣政府警察局樹林分局移送臺灣板橋地
    方法院檢察署檢察官偵查起訴。
    理  由
一、訊之被告乙○○固坦承有於前揭時地將上開甲○○所有之重
    型機車整修，並於懸掛其子簡名章所有之車牌後，供己代步
    使用之事實，惟矢口否認有何竊盜犯行，辯稱該重型機車放
    置在該處已經很久了，是廢棄機車，伊才將之整理後使用，
    告訴人甲○○並沒有要追究云云。經查：被告有於前揭時地
    將被害人甲○○上開重型機車送往機車行整修後，再懸掛其
    子簡名章所有之CFY-381 車牌，供己代步使用，並於上開時
    地為警查獲等情，已據其於警詢及偵審中自承在卷，且台北
    縣政府警察局樹林分局搜索扣押筆錄1 件暨照片2 幀附卷可
    稽，而該原車牌號碼LTG-087 號重型機車係被害人甲○○所
    有一節，亦據證人即被害人甲○○於警詢及本院審理時證述
    明確，並有車號查詢重型機車車籍1 紙附卷可稽，而該重型
    機車業已由被害人甲○○領回，亦有被害人甲○○所出具之
    贓物認領保管單1 紙在卷可憑，可徵被告前開自白核與事實
    相符。又依證人甲○○於本院審理時所述：「（問：車號LT
    G-087 號是否為你所有？）是的」、「（問：該車輛是否在
    92年6 月間擺放在台北縣樹林市○○路111 巷內？）是擺在
    那裡，並沒有要報廢，我也沒有不要」、「（問：是否知道
    被告將你上開的機車牽走，送到機車行去整修並掛上他兒子
    的車牌？）是由警方通知我，我才知道。我事先並不知情，
    我也沒有同意被告這麼做」、「（問：被告表示他被查獲時
    ，警察有通知你過去，但是你表示不願意追究，但警察堅持
    要辦理竊盜案，對於被告如此說法有何意見？）我並沒有說
    我不追究，我要追究」等語（見本院卷第37頁），足徵被告
    辯稱被害人甲○○上開重型機車是廢棄機車，且被害人甲○
    ○業已原宥其犯行云云，均係臨訟卸責之詞，要無可採。綜
    上所述，本件事證明確，被告犯行洵堪認定。
二、核被告所為，係犯刑法第320 條第1 項之竊盜罪。又被告前
    於90年間，因竊盜案件，經本院於90年12月21 日 以90年易
    字第3340號判處有期徒刑4 月，經上訴後，由臺灣高等法院
    於91年5 月22日以91年度上易字第784 號判決上訴駁回確定
    ，並於91年12月14日執行完畢，有臺灣高等法院被告前案紀
    錄表一件附卷可稽，其於五年內，故意再犯本件最重本刑為
    有期徒刑以上之罪，為累犯，應依刑法第47條第1 項加重其
    刑。審酌被告有前揭犯罪前科，已如前述，素行非佳，又仍
    在壯年，竟仍不循正當途徑獲取財物，僅因貪慾圖便，即竊
    取他人所有之機車，侵害被害人之財產權，本不宜寬貸，惟
    念其坦承部分犯行，且上開竊盜所得業經被害人領回，所受
    損失非鉅等一切情狀，爰量處如主文所示之刑，並諭知易科
    罰金之折算標準。至被告所有並供本件犯罪所用之鑰匙1 支
    ，並未扣案，又非違禁物，為免日後執行困難，爰不予宣告
    沒收。又中華民國九十六年罪犯減刑條例業經立法院制定，
    並業經總統於96年7 月4 日公布，自96年7 月16日起生效，
    本件被告犯罪時間係在96年4 月24日以前，合於上開減刑條
    例第2 條第1 項第3 款之規定，且非同條例第3 條所定不得
    減刑之罪，是併依上開減刑條例規定減其二分之一之刑。
據上論斷，應依刑事訴訟法第299 條第1 項前段，刑法第320 條
第1 項、第41條第1 項前段、第47條第1 項，刑法施行法第1 條
之1 第1 項、第2 項前段，中華民國九十六年罪犯減刑條例第2
條第1 項第3 款、第7 條、第9 條，判決如主文。
本案經檢察官張誌洋到庭執行職務。
中　　華　　民　　國　　96　　年　　9 　　月　　7 　　日
                  刑事第十三庭    法　官  李麗珠
上列正本證明與原本無異。
如不服本判決，應於送達後十日內敘明上訴理由，向本院提出上
訴狀
                                  書記官  林政良
中　　華　　民　　國　　96　　年　　9 　　月　　7 　　日
附錄本案論罪科刑法條全文：
刑法第320條
意圖為自己或第三人不法之所有，而竊取他人之動產者，為竊盜
罪，處 5 年以下有期徒刑、拘役或 5 百元以下罰金。
意圖為自己或第三人不法之利益，而竊佔他人之不動產者，依前
項之規定處斷。
前二項之未遂犯罰之。
